【裁判字號】    94,交上易,314
【裁判日期】    950404
【裁判案由】    過失傷害
【裁判全文】
臺灣高等法院刑事判決               94年度交上易字第314號
上  訴  人
即 自 訴人  乙○○
自訴代理人  劉承斌律師
自訴代理人  謝思賢律師
自訴代理人  李基益律師
上  訴  人
即 自 訴人  丙○○
自訴代理人  呂政燁律師
上  訴  人
即  被  告  丁○○
                    樓
選任辯護人  李詩皓律師
被      告  甲○○
上列上訴人因被告等業務過失傷害案件，不服臺灣臺北地方法院
94 年度交自字第1號，中華民國94年10月28日第一審判決（併案
案號：臺灣臺北地方法院檢察署94年度偵字第 7455、13501號）
，提起上訴，本院判決如下：
    主  文
上訴駁回。
    事實及理由
一、本案經本院審理結果，認第一審以上訴人即被告丁○○犯刑
    法第284條第2項後段之罪，判處有期徒刑 6月，並諭知易科
    罰金折算之標準為 300元折算一日，而被告甲○○部分則以
    不能證明犯罪為無罪之諭知，其認事用法及量刑均無不當，
    應予維持，並引用第一審判決書記載之事實、證據及理由（
    如附件）。
二、自訴人丙○○上訴意旨以：被告丁○○部分，原審判決量刑
    過輕云云，然查，原審判決已論處被告丁○○係犯刑法第28
    4條第2項後段之業務過失致重傷害罪，並量處有期徒刑 6月
    ，另諭知易科罰金之折算標準，量刑堪屬允當。自訴人丙○○上訴並無理由，應予駁回。被告丁○○上訴意旨以其並無
    過失云云，然本件被告丁○○疏為注意其所駕駛之起重機吊
    臂延伸施工之車道未封閉，現場無人疏導交通，即在現場操
    作起重機吊升工人乙○○、楊嘉明上未封閉之車道上空裝設
    牌樓燈泡，致吊臂與通過未封閉之第四車道之同案被告甲○○駕駛之759-AC號營業大客車車頂左側發生撞擊，在吊臂吊
    籃內之乙○○、楊嘉明二人因被撞擊之向上衝擊力拋飛出吊
    籃而從高處墜落地上受傷，其確有過失責任，其上訴核無理
    由，應予駁回。另自訴人乙○○、丙○○二人上訴意旨以被
    告甲○○應論處業務過失致重傷害罪等語，指摘原審無罪判
    決不當。然查，本件交通事故，經二次送請鑑定，台北市交
    通事故鑑定委員會94年6月8日北鑑審字第 09430173200號函
    送之鑑定意見書、台北市交通局94年9月6日北市交五字第09
    433227600 號函送之車輛行車事故鑑定覆議委員會鑑定覆議
    意見書均認定被告甲○○並無肇事原因。而自訴人所舉之證
    據尚不足以證明被告甲○○對於本件事故發生有何過失，復
    查無其他積極證據足資認定被告甲○○確有自訴人所指之業
    務過失致重傷害犯行，因此不能證明被告甲○○犯罪。自訴
    人乙○○請求再將本案送請交通大學鑑定，惟本件交通事故
    ，已送請專業單位鑑定二次，其鑑定結果亦無任何不足之處
    ，本院認為並無再為第三次鑑定之必要，自訴人丙○○聲請
    履勘肇事公車撞擊點之高度，亦無必要。自訴人丙○○聲請
    傳訊證人林義雄、黃國明二人，然自訴人所舉之證人林義雄
    ，其在警詢、檢訊、及原審之證詞，尚不足以證明被告甲○○對於本件事故之發生有何過失，並無再次傳訊之必要。另
    本件交通事故發生當時情形，業經原審詳予調查，且事故發
    生至今已過一年半之久，並無再傳訊施工人員黃國明之實益
    ，綜上，本件自訴人對被告甲○○部分之上訴，亦無理由，
    應予駁回。
三、據上論結，應依刑事訴訟法第373條、第368條，判決如主文
    。
中    華    民    國    95    年    4     月    4     日
                  刑事第四庭審判長法  官  蔡  秀  雄
                                  法  官  周  煙  平
                                  法  官  沈  宜  生
以上正本證明與原本無異。
不得上訴。
                                  書記官  陳  雅  加
中    華    民    國    95    年    4     月    7     日


司法院資訊處製作；財團法人民間司法改革基金會備份。
